臺灣嘉義地方法院民事裁定
110年度聲字第30號 
聲  請  人  臺灣中小企業銀行股份有限公司

法定代理人  黃博怡  
代  理  人  林余錫  


相  對  人  張志弘  


上列聲請人聲請返還提存物事件，本院裁定如下：          
    主  文
本院108年度存字第329號擔保提存事件，聲請人所提存之擔保物
103年度甲類第6期中央政府建設公債（債券代號A03106）面額新
臺幣50萬元，准予發還。
    理  由
一、本件聲請意旨略以：聲請人因與相對人間假處分事件，前依
    本院108年度全字第30號民事裁定，為擔保假處分，由聲請
    人提供中央政府建設公債103年度甲類第6期登錄公債新台幣
    （下同）500,000元，並經本院108年度存字第329號擔保提
    存事件提存在案後，聲請對相對人的財產為假處分執行在案
    （本院108年度執全字第124號）。聲請人後來撤回假處分執
    行，並且聲請撤銷前開假處分裁定，由本院以109年度司裁
    全聲字第4號裁定准許確定，訴訟已告終結。嗣聲請人聲請
    本院裁定催告受擔保利益人即相對人行使權利，業經本院10
    9年度聲字第233號行使權利事件裁定相對人在21日內之期間
    ，就其因假處分執行所受之損害對聲請人行使權利，並向法
    院為行使權利之證明，期間屆滿後相對人仍未提出已經行使
    之證明。爰依民事訴訟法第104條第1項第3款規定聲請准予
    返還上開提存物等語。
二、按有下列各款情形之一者，法院應依供擔保人之聲請，以裁
    定命返還其提存物或保證書：一、應供擔保之原因消滅者。
    二、供擔保人證明受擔保利益人同意返還者。三、訴訟終結
    後，供擔保人證明已定20日以上之期間，催告受擔保利益人
    行使權利而未行使，或法院依供擔保人之聲請，通知受擔保
    利益人於一定期間內行使權利並向法院為行使權利之證明而
    未證明者，民事訴訟法第104條第1項定有明文。前開規定，
    於其他依法令供訴訟上之擔保者準用之，並為同法第106條
    前段所明定。而所謂「訴訟終結」，應從廣義解釋，除指假
    扣押或假處分所保全而提起之本案訴訟終結外，並包括撤銷
    假扣押或撤銷假處分裁定及執行程序終結在內，最高法院88
    年台抗字第682號、92年台抗字第19號裁定可資參照。
三、經查：聲請人主張之上開事實，經聲請人提出本院108年度
    全字第30號民事裁定、108年度存字第329號提存書、民事撤
    回執行狀、本院109年9月10日嘉院傑108 執全新字第124 號
    字第1094003873號函、民事聲請撤銷假處分裁定狀、本院10
    9年度全生字第4號民事裁定確定證明書、本院109年度聲字
    第233號民事裁定暨確定證明書等在卷可證，並且經本院依
    職權調閱調閱上開卷宗核閱無誤，足認本件已訴訟終結，且
    經本院裁定催告相對人在21日內行使權利並且向本院提出行
    使權利的證明，而相對人迄未提出已經行使權利的證明，揆
    諸前揭規定，聲請人聲請返還提存物中央政府建設公債103
    年度甲類第6期登錄債券500,000元，本院經核於法尚無不合
    ，應予准許。
四、末按聲請或聲明不徵收費用，民事訴訟法第77條之19前段著
    有規定。查本件聲請既不徵收費用，於程序中復無其他程序
    費用之問題，從而本件自無程序費用負擔裁判之問題，併予
    敘明。
五、依民事訴訟法第106條前段、第104條第1項第3款規定，裁定
    如主文。
中　　華　　民　　國　　110 　年　　1 　　月　　29　　日
                  民事第三庭  法　官　洪挺梧 
以上正本係照原本作成。
如對本裁定抗告，應於裁定送達後10日內向本院提出抗告狀（應
附繕本），並繳納抗告費新臺幣1,000元。
中　　華　　民　　國　　110 　年　　1 　　月　　29　　日
                              書記官  柯凱騰